【裁判字號】    97,交聲,1483
【裁判日期】    970903
【裁判案由】    違反道路交通管理處罰條例聲明異議
【裁判全文】
臺灣臺北地方法院交通事件裁定        97年度交聲字第1483號
原處分機關  臺北市交通事件裁決所
異  議  人
即受處分人  甲○○
上列異議人即受處分人因違反道路交通管理處罰條例案件，對於
臺北市交通事件裁決所中華民國97年4 月25日所為之處分（原處
分案號：北市裁四字第裁22－A00WH4652 號）聲明異議，本院裁
定如下：
    主  文
異議駁回。
    理  由
一、按汽車駕駛人，駕駛執照業經吊銷、註銷仍駕駛小型車或機
    器腳踏車，處新臺幣（下同）6000元以上12000 元以下罰鍰
    ，道路交通管理處罰條例第21條第1 項第4 款定有明文。
二、本件異議人即受處分人甲○○於民國97年2 月8 日21時49分
    許，駕駛車牌號碼P9－3626號自用小客車，行經臺北市○○
    路○ 段處，經臺北市政府警察局文山第一分局執勤警員當場
    攔停，以受處分人有「駕駛執照業經註銷仍駕駛小型車」之
    違規而掣單舉發。嗣受處分人未於舉發通知單所載應到案日
    期（97年2 月23日）前到案聽候裁決，亦未依規定期限繳納
    罰鍰結案或向處罰機關陳述意見，臺北市交通事件裁決所乃
    於97年4 月25日依道路交通管理處罰條例第21條第1 項第4
    款暨違反道路交通管理事件統一裁罰基準表，裁處受處分人
    罰鍰12,000元並扣繳駕照。又受處分人於同年5 月6 日收受
    本件裁決書後，於同年月20日提出異議，尚未逾法定聲明異
    議期限，合先敘明。
三、異議意旨略以：異議人於95年1 月18日在公車站臨時停車遭
    交通警察開違規通知單，因當時違規通知單上到案日期適逢
    過年假期，年後因一時疏忽而忘記此事，而在97年2 月8 日
    在台北市○○路違規時，在交通警察告知下，才知道駕照遭
    到註銷，然這段期間並未收到註銷駕照之裁決書，異議人不
    可能因一張300 元的罰單而拒繳，希望法院能給予輕判，為
    此聲明異議云云。
四、經查：
（一）本件異議人於前揭時地，駕駛車牌號碼P9－3626號自用小
      客車，經警當場攔停製單舉發「駕駛執照業經註銷仍駕駛
      」之事實，為異議人所是認，並有臺北市政府警察局北市
      警交大字第A00WH4652 號舉發違反道路交通管理事件通知
      單、臺北市交通事件裁決所97年6 月20日北市裁三字第09
      737227900 號函在卷足憑。
（二）又關於異議人之駕照已於95年9 月1 日遭註銷乙節，查異
      議人前於95年1 月18日上午11時9 分許，駕駛車牌號碼P9
      －3626號自用小客車行經臺北市○○○路○ 段97巷口，經
      臺北市政府警察局松山分局警員當場掣單舉發「在公車站
      10公尺處臨停」之違規行為（舉發單號：北市警交大字第
      AEB755167 號），並由異議人本人於舉發通知單之收受通
      知聯者簽章欄簽收在案；嗣因異議人未於應到案日期前到
      案繳款，再由臺北市交通事件裁決所於95年5 月1 日以北
      市裁四字第裁22－AEB755167 號裁決書裁處異議人：「一
      、罰鍰新臺幣600 元整，罰鍰限於95年5 月31日前繳納。
      二、上開罰鍰逾期不繳納者：(一)自95年6 月1 日起易處吊
      扣駕駛執照1 個月，並限於95年6 月15日前繳送。(二)95年
      6 月15日前未繳納罰鍰者，自95年6 月16日起罰鍰移送強
      制執行。(三)駕駛執照吊（註）銷後，自95年6 月16日起1
      年內不得重新考領駕駛執照。」在案，上開裁決書於95年
      5 月15日送達異議人位於臺北市○○區○○街37號4 樓住
      所時，因未獲會晤本人，亦無受領之同居人、受僱人，已
      寄存在第29支（景美）郵局以為送達；惟受處分人嗣仍未
      於裁決書所指定之期限內繳納前揭罰鍰或繳送駕駛執照執
      行易處吊扣處分，亦未依法聲明異議，原處分機關爰依同
      條例第65條第1 項第1 款、第3 款規定於95年9 月1 日逕
      行註銷受處分人之駕駛執照等情，有卷附臺北市政府警察
      局95年1 月18日北市警交大字第AEB755167 號舉發違反道
      路交通管理事件通知單影本、臺北市交通事件裁決所95年
      5 月1 日北市裁四字第裁22－AEB755167 號裁決書影本、
      送達證書及臺北市交通事件裁決所97年6 月20日北市裁三
      字第09737227900 號函在卷可稽，堪認屬實。
（三）異議人雖以前開情詞辯稱伊未收受該95年5 月1 日北市裁
      四字第裁22－AEB755167 號裁決書，不知悉駕駛執照已遭
      監理機關註銷云云。然查：
    1.按處理違反道路交通管理事件，有關文書送達之程序，依
      行政程序法之規定；送達，有不能向應受送達人之住居所
      、事務所、營業所或就業處所為之者，或有於應送達處所
      不獲會晤應受送達人時，不能將文書付與有辨別事理能力
      之同居人、受僱人或應送達處所之接收郵件人員之情形者
      ，得將文書寄存送達地之地方自治或警察機關，並作送達
      通知書2 份，1 份黏貼於應受送達人住居所、事務所、營
      業所或其就業處所門首，另1 份交由鄰居轉交或置於該送
      達處所信箱或其他適當位置，以為送達；而由郵政機關為
      送達者，得將文書寄存於送達地之郵政機關；寄存機關自
      收受寄存文書之日起，應保存3 個月，此於違反道路交通
      管理事件統一裁罰基準及處理細則第5 條、行政程序法第
      74條分別定有明文。
    2.查原處分機關即臺北市交通事件裁決所將該95年5 月1 日
      北市裁四字第裁22－AEB755167 號裁決書交寄郵局送達於
      異議人位於臺北市○○區○○街37號4 樓之住所，因未獲
      會晤本人，亦無受領文書之同居人、受僱人或應受送達處
      所接收郵件人員，已於95年5 月15日將該送達文書寄存於
      台北第29支（景美）郵局，並依規定製作「寄存送達通知
      書」2 份，1 份黏貼於應受送達人即異議人上址門首，另
      1 份置於該址信箱或適當處所以為送達，此有臺北市交通
      事件裁決所送達證書影本附卷可憑。是以，依上開行政程
      序法之規定，堪認上開裁決書業已符合行政程序法第74條
      規定為寄存送達，而生合法送達之效力，不因異議人實際
      有無領取而受影響，原處分機關依法裁罰，於法即無不合
      。
    3.是以，臺北市交通事件裁決所北市裁四字第裁22－AEB755
      167 號裁決書既已合法送達於異議人，復且，異議人遭警
      舉發違規停車之臺北市政府警察局北市警交大字第AEB755
      167 號舉發通知單，亦係由異議人本人當場簽收，除有前
      揭舉發通知單影本在卷可稽，異議人對此亦不否認，顯見
      異議人於斯時即已知悉有該違規情事存在，並得於應到案
      日期前逕行繳納罰鍰結案，而其竟未於應到案日期前繳納
      罰鍰，亦未提出申訴，嗣經處分機關逕行裁處罰鍰，並註
      明罰鍰逾期未繳納即吊銷、註銷駕駛執照之規定後，依異
      議人住所地址合法寄存送達裁決書，異議人仍未於期限內
      繳納罰鍰，亦未向監理機關聲明不服或向法院聲明異議，
      故異議人僅以未收受該裁決書為由，辯稱不知駕駛執照已
      遭註銷，請求法院輕判云云，委無足採。
五、綜上所述，異議人確有駕駛執照業經註銷仍駕車之違規行為
    ，且未於應到案日期前到案聽候裁決或依規定期限繳納罰鍰
    結案或向處罰機關陳述意見，原處分機關乃依道路交通管理
    處罰條例第21條第1 項第4 款及違反道路交通管理事件統一
    裁罰基準表之規定，裁處受處分人最高罰鍰12,000元並扣繳
    駕照，核無違誤之處。從而，本件異議為無理由，應予駁回
    。
據上論斷，應依道路交通案件處理辦法第19條，裁定如主文。
中    華    民    國    97    年    9    月     3     日
                        交通法庭  法  官  吳俊龍
以上正本證明與原本無異。
如不服本裁定，應於裁定送達後5日內向本院提出抗告狀。
                                  書記官  高菁菁
中    華    民    國    97    年    9     月    3     日


司法院資訊處製作；財團法人民間司法改革基金會備份。
